臺灣基隆地方法院刑事判決　　　　　　　 96年度易字第547號
公　訴　人　臺灣基隆地方法院檢察署檢察官
被　　　告　丙○○
上列被告因竊盜案件，經檢察官提起公訴（96年度偵字第4008號
），本院判決如下：
    主  文
丙○○所犯如附表「所犯罪名」欄所示之罪，均累犯，各處如附
表「科刑」欄所示之刑，均減為如「科刑」欄所示之刑。應執行
有期徒刑捌月。扣案之一字型螺絲起子壹把沒收。
    事  實
一、丙○○前曾於民國93年間，因違反毒品危害防制條例案件，
    經本院於93年9月14日以93年基簡字第568號判處有期徒刑 5
    月，如易科罰金銀元3百元折算1日；嗣經上訴，本院合議庭
    於93年12月17日以93 年度簡上字第127號判決上訴駁回確定
    。於94年2月25日入監執行，於94年7月24日因縮刑期滿執行
    完畢。詎仍不知悔改，復意圖為自己不法之所有，單獨於附
    表所示時間、地點，以附表所示之方法，竊得附表所示之財
    物。嗣因丙○○竊得如附表編號(二)所示財物後正欲離去之際
    ，遭丁○○發現而欲逮捕，但丙○○央求丁○○讓其離去，
    丁○○使其離去即報警處理，並將丙○○遺留現場之一字型
    螺絲起子1把及洗衣紗袋1個交警扣案，經警循線查獲附表編
    號(二)之竊盜犯罪後，丙○○至警局接受詢問，自白附表所示
    編號(一)之犯行，並於犯罪被發覺前，主動向警員自首犯行，
    始知上情。
二、案經基隆市警察局第一分局報告臺灣基隆地方法院檢察署檢
    察官偵查起訴。
    理  由
壹、程序事項：
一、按最重本刑為3 年以下有期徒刑、拘役或專科罰金之罪，以
    及刑法第321 條之竊盜罪，經第二審判決者，不得上訴於第
    三審法院，刑事訴訟法第376條第1款、第2 款定有明文。又
    除簡式審判程序、簡易程序及第376條第1款、第2 款所列之
    罪之案件外，第一審應行合議審判，96年3月21 日總統公布
    、同年月23日施行之刑事訴訟法第284條之1亦有明文。茲查
    本案被告丙○○係犯刑法第321 條之竊盜罪，依上開規定得
    行獨任審判，合先敘明。
二、又被告以外之人於審判外之言詞或書面陳述，除法律有規定
    者外，不得作為證據，刑事訴訟法第159條第1項固有明文。
    惟被告以外之人於審判外之陳述，經當事人於審判程序同意
    作為證據，法院審酌該言詞陳述或書面陳述作成時之情況，
    認為適當者，亦得為證據；當事人、代理人或辯護人於法院
    調查證據時，知有上開刑事訴訟法第159條第1項不得為證據
    之情形，而未於言詞辯論終結前聲明異議者，視為有前項之
    同意，刑事訴訟法第159條之5亦有明文。本案起訴書所列舉
    之各項證據，經本院於審判程序提示予被告，並告以內容要
    旨，被告表示無意見，且未聲明異議，本院審酌相關言詞陳
    述或書面陳述作成時之情況，認為適當，依前揭法條意旨，
    均得援為本案證據。
貳、實體事項：
一、附表所示之事實，業據被告於警詢、偵訊及本院審理時均坦
    承不諱，核與證人即被害人丁○○於警詢及檢察官偵查中具
    結證稱：96年4月16日凌晨3時許看見被告在我位於基隆市○○路9號11樓之3的家中客廳，竊取我所有放在客廳的外套內
    之皮包，內有現金新臺幣（下同）1萬5千元、汽、機車駕照
    、國民身分證及民主進步黨黨證各1 張，被告驚慌離去時，
    遺留作案工具之一字型螺絲起子1把及洗衣紗袋1個在我家中
    ，我把我家中監視器所拍攝之影帶交警方作為證物；失竊之
    皮包除現金外，已尋獲並領回；證人即被害人乙○○於警詢
    及檢察官偵查中具結證稱：96年4 月14日上午我進入位於基
    隆市○○路9號11樓之2基隆市鐘錶眼鏡職業公會辦公室時，
    發現我所有或管領，放在辦公桌抽屜內之彰化銀行仁愛分行
    及合作金庫商業銀行基隆分行（為我兒子張晉銘所有）帳戶
    存摺各1本與印鑑章各1枚、Ｋ金領帶夾3個、金戒指1個、健
    保卡、國民身分證及駕照各1張與彰化銀行仁愛分行信用卡1
    張均遭竊取；證人陳世麟即金鷹銀樓有限公司經理，於警詢
    及檢察官偵查中具結證稱：被告曾於96年4 月14日上午10時
    許，將金戒指1 枚拿到我店內變賣，我有請被告在我店內的
    「金飾買入登記簿」上簽名等語，均互核相符。並有證人丁○○提供其住處監視錄影畫面所翻片之照片2 張、現場指證
    照片7張、贓物認領保管收據及金飾買入登記簿各1紙，與扣
    案之一字型螺絲起子1把及洗衣紗袋1個等物，可資佐證，堪
    信被告之自白與事實相符。本案事證明確，被告犯行堪以認
    定，應依法論科。
二、按刑法第238條第2款（為現行刑法第321 條第1項第2款）所
    謂毀越門扇牆垣，指毀損或越進門扇牆垣者而言，毀而不越
    ，或越而不毀，均得依該條款處斷，司法院院字第610 號解
    釋意旨參照。次按刑法321 條第1項第3款之攜帶兇器竊盜罪
    ，係以行為人攜帶兇器為其加重要件，此所謂兇器，其種類
    並無限制，凡客觀上足以對人之生命、身體安全構成威脅，
    具有危險性之兇器均屬之，且祇須行竊時攜帶此種具危險性
    之兇器為已足，並不以攜帶之初有行兇之意圖為必要（最高
    法院79年臺上字第5253號判例意旨參照），亦不以將該兇器
    自他地攜往行竊地為必要（同院62年臺上字第2489號判例意
    旨參照），是不問該兇器係行為人自行攜往行竊現場，或在
    竊盜現場臨時持以行竊，均應論行為人以攜帶兇器竊盜罪。
    再按如犯竊盜罪兼具數款加重情形時，因竊盜行為只有1 個
    ，仍僅成立一罪（最高法院79年台上字第5253號、69年台上
    字第3945號、27年上字第1887號判例、92 年台非字第6號判
    決可資參照）。查窗戶係指依社會通常觀念足認為防盜之設
    備，自屬安全設備無疑，是被告如附表所示之2 次竊盜行為
    ，踰越證人乙○○之辦公室及證人丁○○之住宅窗戶竊盜財
    物之行為，均係犯刑法第321條第1項第2 款之踰越安全設備
    竊盜罪。另被告就附表編號(二)之竊盜行為，係於夜間侵入證
    人丁○○之住宅，並於行竊時更攜帶客觀上足以對人之生、
    身體安全構成威脅，具有危險性之一字型螺絲起子1 把，且
    被告所侵入者為住宅，是被告就此所為，又合於同法第1 項
    第1款、第3款之攜帶兇器於夜間侵入住宅之加重竊盜罪。核
    被告如附表所為，係犯附表「所犯罪名」欄之加重竊盜罪，
    被告前曾受如事實欄所示之有期徒刑執行完畢，有臺灣高等
    法院被告前案紀錄表在卷可按，其於有期徒刑執行完畢後之
    5 年內，故意再犯本件有期徒刑以上之罪，為累犯，應依法
    加重其刑。另依證人乙○○於警詢之證詞可稽，雖知有附表
    編號(一)之竊盜事實，但不知竊嫌為何人，且參酌被告於警詢
    時，係因員警詢問是否有附表編號(二)以外之竊盜行為後，主
    動坦承尚有附表編號(一)之竊盜行為，堪認被告所犯附表編號
    (一)之竊盜罪係在未被發現前，主動向警方承認自己犯罪，合
    於自首要件，應依刑法第62條前段規定，減輕其刑，並先加
    後減之。被告所犯上開2 罪，犯意各別，應分論併罰。爰審
    酌被告正值壯年，不思循正當工作途徑獲取生活所需，竟圖
    以竊取他人財物之方式不勞而獲，法治觀念顯有嚴重偏差，
    又被告侵入他人住宅竊取財物，造成被害人心理上之恐懼，
    且對於社會治安之危害亦難謂輕微，然被告於警詢、偵查及
    本院審理中均坦認犯行，併其犯罪所得尚非過鉅及被告係因
    生意失敗、房屋已遭債權人向法院聲請強制執行，且有母親
    賴以扶養等一切情狀，分別量處如主文所示之刑。按犯罪在
    96年4月24日以前者，除中華民國九十六年罪犯減刑條例（
    下稱減刑條例）第3條第1項所列各罪經宣告死刑、無期徒刑
    或逾有期徒刑1年6月之刑而應不予減刑以外，其經宣告之有
    期徒刑、拘役或罰金各應依減刑條例第2條第1項減其刑期或
    金額2分之1。查本案被告之犯罪時間，係在96年4 月24日以
    前，雖為減刑條例第3條第1項第15款所列罪名，惟非經宣告
    為死刑、無期徒刑或逾有期徒刑1年6月者，自得依減刑條例
    第2條第1項第3款、第7條第1 項規定，就所宣告之有期徒刑
    減其刑期2分之1。爰依該規定各減為如附表「科刑」欄所示
    之刑，並合併定其應執行之刑如主文。扣案之一字型螺絲起
    子1 支，為被告所有，且係供附表編號(二)犯罪所用之物，業
    據被告供承在卷，應依刑法第38條第1 項第2款、第3項規定
    予以宣告沒收。另扣案之洗衣紗袋1 個，非被告所有，爰不
    予宣告沒收。
據上論斷，應依刑事訴訟法第284條之1、第299條第1項前段，刑
法第321條第1項第1款、第2款、第3款、第47條第1項、第51條第
5款、第62條、第38條第1項第2款，中華民國九十六年罪犯減刑
條例第2條第1項、第7條第1項，判決如主文。
本案經檢察官甲○○到庭執行職務。
中　　華　　民　　國　　96　　年　　9 　　月　　27　　日
                  刑事第四庭法  官  齊  潔
以上正本證明與原本無異。
如不服本判決應於收受本判決後10日內向本院提出上訴書狀，其
未敘述上訴理由者，並得於提起上訴後10日內向本院補提理由書
狀（均須按他造當事人之人數附繕本）「切勿逕送上級法院」。
中　　華　　民　　國　　96　　年　　9 　　月　　27　　日
                            書記官  王月娥
附錄論罪法條
刑法第321條第1項
犯竊盜罪而有左列情形之一者，處6月以上、5年以下有期徒刑：
一  於夜間侵入住宅或有人居住之建築物、船艦或隱匿其內而犯
    之者。
二  毀越門扇、牆垣或其他安全設備而犯之者。
三  攜帶兇器而犯之者。
四  結夥三人以上而犯之者。
五  乘火災、水災或其他災害之際而犯之者。
六  在車站或埠頭而犯之者。
附表：
┌─┬────┬───┬─────────┬──────────┬─────┬────┐
│編│犯罪時間│      │                  │                    │          │        │
│  ├────┤被害人│  行為方式及所得  │   證  據  一  覽   │ 所犯罪名 │ 科  刑 │
│號│犯罪地點│      │                  │                    │          │        │
├─┼────┼───┼─────────┼──────────┼─────┼────┤
│(一)│96年4 月│乙○○│從該棟大樓10樓與11│(1)被告丙○○之自白：│刑法第 321│處有期徒│
│  │13日晚間│      │樓之樓梯間窗戶爬至│  警詢筆錄（96偵40│條第1 項第│刑捌月，│
│  │8 時40分│      │左址窗檯，因該處窗│    08號卷第5 頁至第│2 款踰越安│減為有期│
│  │許      │      │戶未關，即推開窗戶│    10頁）。        │全設備竊盜│徒刑肆月│
│  ├────┤      │攀爬踰越侵入屋內（│  偵訊筆錄（同上偵│罪。      │。      │
│  │基隆市愛│      │無故侵入他人建築物│    卷第60頁至第62頁│          │        │
│  │三路9 號│      │部分未據告訴），徒│    ）。            │          │        │
│  │11 樓之2│      │手竊取乙○○置於辦│  本院96年9 月13日│          │        │
│  │基隆市鐘│      │公桌抽屜內之乙○○│    審判筆錄第1 頁至│          │        │
│  │錶眼鏡職│      │彰化銀行仁愛分行帳│    第5頁。         │          │        │
│  │業公會辦│      │戶存摺1本與印鑑章1│(2)證人乙○○之證述：│          │        │
│  │公室    │      │枚、張晉銘合作金庫│  警詢筆錄（同上偵│          │        │
│  │        │      │商業銀行基隆分行帳│    卷第16頁至第18頁│          │        │
│  │        │      │戶存摺1本與印鑑章1│    ）。            │          │        │
│  │        │      │枚、Ｋ金領帶夾3個 │  偵訊筆錄（同上偵│          │        │
│  │        │      │、金戒指1個、張清 │    卷第52頁至第53頁│          │        │
│  │        │      │泉健保卡與國民身分│    ）。            │          │        │
│  │        │      │證、駕照、彰化銀行│(3)證人陳世麟之證述：│          │        │
│  │        │      │仁愛分行信用卡各1 │  警詢筆錄（同上偵│          │        │
│  │        │      │張。              │    卷第19頁至第21頁│          │        │
│  │        │      │                  │    ）。            │          │        │
│  │        │      │                  │  偵訊筆錄（同上偵│          │        │
│  │        │      │                  │    卷第49頁）      │          │        │
│  │        │      │                  │(4)金鷹銀樓有限公司之│          │        │
│  │        │      │                  │  「金飾買入登記簿」│          │        │
│  │        │      │                  │  1 張（同上偵卷第31│          │        │
│  │        │      │                  │  頁）。            │          │        │
│  │        │      │                  │(5)現場指證照片3 幀（│          │        │
│  │        │      │                  │  同上偵卷第26頁至第│          │        │
│  │        │      │                  │  27頁）。          │          │        │
├─┼────┼───┼─────────┼──────────┼─────┼────┤
│(二)│96年4 月│丁○○│先在左址之大樓 4、│(1)被告丙○○之自白：│刑法第 321│處有期徒│
│  │16日凌晨│      │5 樓樓梯間垃圾桶上│  警詢筆錄（96偵40│條第1項第1│刑拾月，│
│  │2時40分 │      │撿到扣案之洗衣紗袋│    08號卷第5 頁至第│款、第2 款│減為有期│
│  │許      │      │1 個，將之戴於頭上│    10頁）。        │、第3 款之│徒刑伍月│
│  ├────┤      │，以遮蔽容貌，並攜│  偵訊筆錄（同上偵│攜帶兇器，│。      │
│  │基隆市愛│      │帶客觀上具有殺傷力│    卷第60頁至第62頁│踰越安全設│        │
│  │三咯9 號│      │之兇器即一字型螺絲│    ）。            │備，於夜間│        │
│  │11 樓之3│      │起子1 把，從左址大│  本院96年9 月13日│侵入住宅竊│        │
│  │住宅    │      │樓10、11樓之樓梯間│    審判筆錄第1 頁至│盜罪。    │        │
│  │        │      │窗戶爬到左址窗戶，│    第5頁。         │          │        │
│  │        │      │攀爬踰越未關之窗戶│(2)證人丁○○之證述：│          │        │
│  │        │      │，侵入屋內（無故侵│  警詢筆錄（同上偵│          │        │
│  │        │      │入住宅部分未據告訴│    卷第12頁至第14頁│          │        │
│  │        │      │），竊取丁○○置於│    ）。            │          │        │
│  │        │      │客廳沙發上外套內之│  偵訊筆錄（同上偵│          │        │
│  │        │      │皮包1 個（內有現金│    卷第56頁至第57頁│          │        │
│  │        │      │1萬5千元、丁○○所│    ）。            │          │        │
│  │        │      │有汽車駕照、機車駕│(3)贓物認領保管單（同│          │        │
│  │        │      │照、國民身分證、民│  上偵卷第30頁）。  │          │        │
│  │        │      │主進步黨黨證各1 張│(4)證人丁○○指認被告│          │        │
│  │        │      │）                │  丙○○照片（同上偵│          │        │
│  │        │      │。                │  卷第15頁）。      │          │        │
│  │        │      │                  │(5)證人丁○○家中監視│          │        │
│  │        │      │                  │  器翻拍照片2 幀（同│          │        │
│  │        │      │                  │  上偵卷第29頁）。  │          │        │
│  │        │      │                  │(6)現場指證照片6 幀（│          │        │
│  │        │      │                  │  同上偵卷第24頁至第│          │        │
│  │        │      │                  │  26 頁、第28頁）。 │          │        │
└─┴────┴───┴─────────┴──────────┴─────┴────┘
